【裁判字號】    98,訴,776
【裁判日期】    981009
【裁判案由】    毒品危害防制條例等
【裁判全文】
臺灣桃園地方法院刑事判決               98年度訴字第776號
公  訴  人  臺灣桃園地方法院檢察署檢察官
被      告  甲○○
                    （
選任辯護人  黃政雄律師
上列被告因毒品危害防制條例等案件，經檢察官提起公訴（98年
度偵字第7504號），本院判決如下︰
    主  文
甲○○共同運輸第三級毒品，處有期徒刑貳年，扣案如附表編號
1所 示之物沒收；未扣案之因運輸毒品犯罪所得之財物新臺幣（
下同）貳萬元沒收，如全部或一部不能沒收時，以其財產抵償之
。又共同販賣第三級毒品，處有期徒刑拾月，扣案如附表編號1
所示之物沒收；未扣案之因販賣毒品犯罪所得之財物貳拾壹萬元
連帶沒收，如全部或一部不能沒收時，以其財產抵償之。又共同
運輸第三級毒品，處有期徒刑貳年，扣案如附表編號1 、2 所示
之物均沒收。又共同販賣第三級毒品，處有期徒刑拾月，扣案如
附表編號1 所示之物沒收；未扣案之因販賣毒品犯罪所得之財物
肆拾萬元連帶沒收，如全部或一部不能沒收時，以其財產抵償之
。又共同運輸第三級毒品，處有期徒刑貳年，扣案如附表編號1
、3 、4 、5 所示之物均沒收。應執行有期徒刑柒年貳月，扣案
如附表編號1 至5 所示之物均沒收；未扣案之因運輸毒品犯罪所
得之財物貳萬元沒收，因販賣毒品犯罪所得之財物共陸拾壹萬元
連帶沒收，前開共計陸拾參萬元如全部或一部不能沒收時，以其
財產抵償之。
    事  實
一、甲○○與友人許宏瑋（經檢察官另為不起訴處分）及許宏瑋
    之叔許張城（檢察官另行偵辦，通緝中）為朋友關係，於民
    國98年2 月底某日，許張城告之有賺錢機會並邀請至大陸一
    遊，甲○○即於98年3 月1 日，與友人許世昀、許宏瑋一同
    至大陸深圳地區自費旅遊，同日抵達大陸地區後，即由許張
    城接機將3 人送至下榻飯店，許張城即帶領甲○○至姓名年
    籍不詳綽號「阿草」之成年男子住處，介紹與「阿草」認識
    ，「阿草」當場提出運輸愷他命入境臺灣之計畫，約定運送
    1 次即有新臺幣（下同）2 萬元報酬，甲○○應允後，「阿
    草」遂要求甲○○提供可信賴收受內藏愷他命包裹之收貨人
    姓名、地址及電話等資料，甲○○乃於98年3 月3 日晚間6
    時42分許，自大陸地區撥打電話聯絡不知情之葉馨惠（檢察
    官另為不起訴處分），以代收內有仿冒皮包之包裹為由，請
    葉馨惠提供姓名、身分證字號、行動電話、地址即其工作地
    點桃園縣龜山鄉○○○路34巷14弄27號1 樓「網路元素」網
    咖作為收貨人姓名、電話、收貨地址，同日晚間7 時許，葉
    馨惠將上開個人資料以簡訊傳送至甲○○所有之門號000000
    0000號行動電話，同日晚間11時許，甲○○再將上開資料以
    簡訊傳送予許張城，並約定內藏愷他命之包裹將於同年月4
    日甲○○回台後之翌日（即98年3 月5 日）運送至臺灣，由
    甲○○收受包裹後予以拆裝，將除毒品外之其餘物品及紙箱
    丟棄，再用塑膠袋將毒品裝起，旋會有買主主動聯繫交付毒
    品時地，謀議既定，甲○○明知愷他命（Ketamine ， 俗稱
    Ｋ他命）係毒品危害防制條例所列管之第三級毒品，並經行
    政院依懲治走私條例公告之「管制物品項目及其數額」甲項
    第4 款所列管制進出口之物品，禁止運輸、販賣、私運進口
    ，竟與許張城及綽號「阿草」之男子共同基於運輸、私運第
    三級毒品愷他命入境我國之犯意聯絡，先後為下列行為：
（一）許張城及「阿草」依上開運毒計畫，在大陸地區將1 公斤
      左右愷他命粉末夾藏於數量不詳之自行車腳踏板內，並裝
      入其上記載品名「腳踏板」、收件人「葉馨惠」、聯絡電
      話「0000000000」號、收件地址為「桃園縣龜山鄉○○○
      路34巷14弄27號1 樓」之快遞包裹內，即自大陸地區以航
      空快遞方式寄出，甲○○則先以電話通知葉馨惠隔日包裹
      會寄到，98年3 月5 日上開包裹順利通過海關及安檢人員
      之檢查，並運送至上開網咖，由不知情之店員劉仕婷簽收
      代領，同日下午2 時許，甲○○至該網咖向劉仕婷領取上
      開夾藏1 公斤左右愷他命快遞包裹，隨即將包裹載往臺北
      縣林口鄉雙林社區土地公廟旁重劃區巷道旁，即將除夾藏
      愷他命腳踏板以外之其餘塑膠零件及紙箱丟棄，再將腳踏
      板以自備塑膠袋裝入。且許張城、「阿草」並聯絡姓名年
      籍不詳之毒品買家，將甲○○持用之上開行動電話門號提
      供予買家，甲○○與許張城、「阿草」另基於共同意圖營
      利販賣第三級毒品愷他命之犯意聯絡，甲○○同日與許張
      城見面，透過其安排指示，甲○○隨即將上開愷他命攜至
      中山高速公路南崁交流道附近，該毒品買家撥打甲○○持
      用之上開門號行動電話，確認毒品交易之時地，甲○○即
      依約駕車前往該交流道往桃園方向道路旁與上開毒品買家
      見面，旋在其車內將夾藏之上開1 公斤愷他命全數販賣予
      該買家，該人並當場給付21萬元予甲○○收受，而共同賺
      得販賣愷他命之不詳價差。嗣於同日晚間8 、9 時許，甲
      ○○將前開21萬元帶至臺北縣林口鄉消防分隊公車站候車
      處交付予許張城，許張城即自21萬元中取出2 萬元交付甲
      ○○作為甲○○運輸毒品之報酬，甲○○隨後將之花用淨
      盡。
（二）許張城及「阿草」復依上開運毒計畫，於98年3 月24日某
      時，仍先在大陸地區將2 公斤左右愷他命夾藏於數量不詳
      之自行車腳踏板內，裝入其上記載同前品名、收件人、聯
      絡電話、收件地址之快遞包裹內，自大陸地區以航空快遞
      方式寄出，並由許張城撥打甲○○持用之上開門號行動電
      話通知甲○○明日準備接貨，翌日（同年月25日）該包裹
      順利通過海關及安檢人員之檢查，運送至上開網咖，由不
      知情之店員張晴軒簽收代領，同日上午11時許，甲○○至
      該網咖向張晴軒領取上開夾藏2 公斤左右愷他命快遞包裹
      ，即將包裹載往臺北縣林口鄉○○○路與文化二路309 巷
      口旁公園處附近，以同上方法拆裝包裹，甲○○並自包裹
      內另取出如附表編號2 所示之愷他命粉末，自行分裝成5
      小包（含袋毛重4.2190公克，淨重3.2190公克，取樣0.00
      05公克，驗餘淨重3.2185公克）自行持有。同日仍由許張
      城、「阿草」先聯絡姓名年籍不詳之成年毒品買家（按與
      事實欄一（一）之毒品買家不同人），並將甲○○持用之
      上開行動電話門號提供予該買家，甲○○與許張城、「阿
      草」另基於共同意圖營利販賣第三級毒品愷他命之犯意聯
      絡，該毒品買家撥打甲○○持有之上開門號行動電話，約
      妥毒品交易之時地後，同日晚間7 、8 時許，甲○○即依
      約駕車前往臺北縣新莊市○○路○段158 號對面新莊運動
      公園旁，將夾藏之上開2 公斤愷他命全數販賣予該買家，
      該人並當場給付40萬元予甲○○收受，而共同賺得販賣愷
      他命之不詳價差。嗣於98年3 月26日上午10時許，甲○○
      至臺北縣林口鄉○○路台灣企銀林口分行將收取之毒品價
      金40萬元以跨行匯款方式，匯入許張城先前提供之台北富
      邦銀行南昌簡易分行帳號000000000000號之陳清山帳戶內
      ，隨後以電話通知許張城，許張城允諾此次運毒酬勞將與
      第3 次酬勞一併交付。
（三）許張城、「阿草」再依上開運毒計畫，於98年3 月31日某
      時，又在大陸地區先將如附表編號3 所示之愷他命粉末（
      驗前總毛重3893.00 公克，包裝塑膠袋總重31.80 公克，
      經鑑定機關取樣0.13公克鑑析用罄，驗餘淨重3861 .07公
      克，純度約98 %），以附表編號4 所示之塑膠袋、複寫紙
      包覆成圓條柱狀，並以黑色膠帶纏繞包裹，將其塞入金屬
      管柱內，2 端以黑色塑膠頭蓋密封後，裝入黑色條狀袋內
      ，再分別夾藏於128 個自行車塑膠握把內，全數裝入附表
      編號5 所示之紙箱內，包裹完畢後，仍依同前品名、收件
      人、聯絡電話、收件地址之名義，自大陸地區透過不知情
      之大陸炳記快遞公司委託不知情之臺灣上豪報關行進口報
      關，再委託不知情之彪達快遞公司，自中國大陸以航空快
      遞包裹之方式運輸走私上開夾藏之愷他命粉末入境臺灣，
      隨後許張城撥打甲○○持用之上開門號行動電話，通知甲
      ○○明日準備接貨。上開包裹於同年4 月1 日運抵臺灣桃
      園國際機場榮儲快遞進口專區，同日凌晨1 時50分許，經
      財政部台北關稅局人員以X 光檢查時發覺有異，乃會同內
      政部警政署航空警察局安全檢查隊人員當場拆封後，發現
      上開自行車握把內夾藏有附表編號3 所示之愷他命粉末，
      警方隨即請求報關行調取之前有無與本批相同收貨人名義
      之貨物，而發現同年3 月5 日、3 月24日亦有以相同品名
      、收件人、聯絡電話、收件地址快遞包裹之貨運單，警方
      為求取證，就上開98年4 月1 日到達之包裹，仍依通常貨
      物運送流程，於同日上午11時許，警員喬裝送貨人員將包
      裹送至上開網咖，由不知情之張晴軒簽收包裹，甲○○隨
      即由許宏瑋駕駛車號0857-RV 自用小客車搭載至該網咖，
      甲○○旋向不知情之店員張晴軒領取該包裹，並將上開夾
      藏愷他命之包裹搬運上車之際，為埋伏員警當場查獲，並
      扣得附表編號1 所示甲○○所有，供本件運輸、私運、販
      賣、銷售第三級毒品愷他命聯絡用之門號0000000000號行
      動電話（含SI M卡）1 支，附表編號2 所示自甲○○身上
      扣得事實欄一（二）運輸、私運入境之愷他命5 小包（驗
      餘淨重3.2185公克）及附表編號3 至5 所示之物。甲○○
      遭逮捕後，於查獲員警尚未知悉上開販賣第三級毒品愷他
      命犯行前，向製作筆錄員警呂錦江自首前揭販賣第三級毒
      品愷他命2 次，並接受裁判。
二、案經內政部警政署航空警察局移送臺灣桃園地方法院檢察署
    檢察官偵查起訴。
    理  由
一、證據能力：證人葉馨惠、張晴軒、翁靖遠於警詢中之證述，
    雖屬傳聞證據，被告及辯護人於本院審理時並不爭執其證據
    能力，本院審酌上開筆錄作成時，較無人情施壓或干擾，亦
    無不當取供之情形，認為以之作為本案之證據亦屬適當，是
    上開警詢之證述，依刑事訴訟法第159 條之5 第2 項規定，
    有證據能力。另證人葉馨惠、葉永擇於偵查中向檢察官具結
    後所為之陳述，核無顯有不可信之情況，依刑事訴訟法第
    159 條之1 第2 項規定，亦得為證據。
二、前揭事實欄一（一）部分，業據被告甲○○於偵查、審理中
    坦承不諱（見偵查卷一第267-268 頁、卷二第12-14 、41-4
    3 頁；本院卷第9-11、55、73頁），經核與證人葉馨惠於警
    詢、偵查中證述：98年3 月初我有提供姓名、住址予被告，
    說要從大陸寄皮包給我，並無代價，貨物送到前1 天被告會
    打電話通知，我有交代同事劉仕婷代收，該件貨物同事有告
    訴我，被告已經拿走等情相符（見偵查卷一第7-8 、42、12
    3-12 5、273-275 頁），復有被告及許張城之入出境記錄查
    詢（見偵查卷一第26、46頁）、被告手機簡訊翻拍照片（見
    偵查卷一第24、152-157 頁）、電話通聯紀錄分析報告書（
    見偵查卷一第230 頁）、龍勝國際有限公司貨運單（見偵查
    卷一第58頁）、被告與葉馨惠通聯記錄（見偵查卷一第234
    頁）、被告第1 次收受包裹後拆貨地點照片、被告第1 次毒
    品交易地點照片、被告毒品交易後將21萬元價金交予共犯許
    張城之地點照片（見偵查卷二第24頁）在卷可供佐證，足認
    被告透過手機簡訊將葉馨惠個人資料、手機號碼、工作地點
    住址提供予許張城，而夾藏第三級毒品愷他命包裹確實於98
    年3 月5 日快遞至上開網咖，經不知情店員劉仕婷簽收後，
    由被告將上開包裹領走無訛，衡情販賣第三級毒品為重罪，
    若被告確非有上開販賣、銷售第三級毒品愷他命之情，當無
    虛構交付夾藏毒品腳踏板及收受買賣毒品價金21萬元並交付
    共犯許張城後，取得2 萬元報酬等情節，而故為不利於己供
    述之理。況參以本件先後運輸、販賣毒品之模式雷同，皆係
    航空快遞至葉馨惠工作地點網咖，由不知情店員簽收後，被
    告再出面至網咖領取，被告先將包裹拆封，另行以塑膠袋包
    裝，再等候毒品買家通知交付毒品時、地，並當場交付毒品
    ，收受價金，將價金交付共犯許張城或以匯款方式匯至許張
    城指定帳戶，是被告事實欄一（一）運輸第三級毒品愷他命
    後，並販賣予不詳買主且取得21萬元價金之行為均堪認定。
三、事實欄一（二）部分，亦據被告甲○○於偵查、審理中坦承
    不諱（見偵查卷一第267-275 頁、卷二第12-14 、41-43 頁
    ；本院卷第9-11、55、73頁），並經證人張晴軒證述：於98
    年3 月24日（按應為3 月25日，詳如後述）中午左右，送貨
    人員送來1 大箱貨物，伊簽收後請送貨員放在店內地上，約
    10至20分鐘後，被告就到店裡把貨取走等語無訛（見偵查卷
    一42），復有龍勝國際有限公司貨運單（見偵查卷一第57頁
    ）、網咖記事本（見偵查卷一第11-12 頁）、被告與葉馨惠
    通聯記錄（見偵查卷一第234 頁）在卷可憑。又證人葉馨惠
    證述其工作時間為下午4 時至12時（見偵查卷一第7 頁反面
    ），而網咖記事本上所載時間為3 月24日葉馨惠交代同事明
    日代收包裹相關事宜，堪認證人張晴軒代收上開包裹時間應
    係98年3 月25日至明。再被告收受夾藏毒品包裹後，復將包
    裹拆封，嗣毒品買家撥打電話聯繫約定買賣毒品時地，被告
    即交付夾藏毒品腳踏板，並收受價金40萬元，翌日（即同年
    月26日）上午10時許，被告將該40萬元以跨行匯款方式，匯
    入共犯許張城先前提供之台北富邦銀行南昌簡易分行帳號00
    0000000000號之陳清山帳戶內等各節，有臺灣中小企業銀行
    林口分行98年6 月16日98林口字第000355號函檢附之匯款單
    影本（見偵查卷二第45-46 頁）、被告第2 次收受包裹後拆
    貨地點照片、被告第2 次毒品交易地點照片（見偵查卷二第
    25頁）附卷可佐，且被告本次運輸愷他命成功後，自夾藏愷
    他命包裹中取出如附表編號2 所示愷他命自行分裝成5 小包
    ，該白色細結晶經交通部民用航空局航空醫務中心鑑驗結果
    ，檢出愷他命成分（含袋毛重4.2190公克，淨重3.2190公克
    ，取樣0.0005公克，餘重3.2185公克），有該中心航藥鑑字
    第0981848 號毒品鑑定書可憑（見偵查卷二第6 頁），足認
    被告前揭自白與事實相符，自可採為論罪科刑之依據。是被
    告事實欄一（二）運輸第三級毒品愷他命後，並販賣予不詳
    買主且取得40萬元價金之行為亦堪認定。
四、事實欄一（三）部分，業據被告甲○○於偵查、審理中坦承
    不諱（見偵查卷一第267-275 頁、卷二第12-14 、41-43 頁
    ；本院卷第9-11、55、73頁），並分據證人張晴軒（見偵查
    卷一第42頁）、證人即快遞報關人員翁靖遠（見偵查卷第68
    -70 頁）、證人即查獲員警葉永擇（見偵查卷卷二第35-37
    頁）等人證述可參，復有被告及許張城之入出境記錄查詢（
    見偵查卷一第26、46頁）、被告手機簡訊翻拍照片（見偵查
    卷一第24、152-157 頁）、網咖記事本（見偵查卷一第11-1
    2 頁）、電話通聯紀錄分析報告書（見偵查卷一第230 頁）
    、龍勝國際有限公司貨運單（見偵查卷一第56頁）、航空警
    察局安全檢查隊X 光檢查儀注檢貨物報告表、進口快遞貨物
    簡易申報單、臺北關稅局貨物運輸工具收據及搜索筆錄、查
    獲及扣案物照片（見偵查卷一第62-66 頁）、交通部民用航
    空局航空醫務中心毒品鑑定書、航空警察局安全檢查隊查獲
    涉嫌毒品危害防制條例毒品初步鑑驗報告單（見偵查卷一第
    60 -61頁）在卷可稽，且有查獲現場扣得之如附表編號1 所
    示被告所有門號0000000000號行動電話（含SIM 卡）1 支、
    附表編號3 所示之第三級毒品愷他命、附表編號4 、5 所示
    供運輸愷他命所用之自行車塑膠握把、黑色條狀帶、金屬管
    柱含黑色塑膠頭蓋、黑色膠帶、塑膠袋、複寫紙共128 組及
    紙箱1 個等物可資佐證。又扣案附表編號3 所示自行車握把
    內夾藏之不明成分白色粉末，經送請內政部警政署刑事警察
    局鑑驗結果，檢出第三級毒品愷他命（驗前總毛重38 93.00
    公克，包裝塑膠袋總重31.80 公克，經鑑定機關取樣0.13公
    克鑑析用罄，驗餘淨重3861.07 公克，純度約98% ）等情，
    有該局98年5 月12日刑鑑字第0980045465號鑑定書1 紙在卷
    可按（見偵查卷二第5 頁），足認被告前揭自白與事實相符
    ，自可採為論罪科刑之依據，其運輸第三級毒品愷他命之行
    為堪以認定。
五、按所謂販賣行為，並不以販入之後復行賣出為要件，祇要以
    營利為目的，將毒品購入或賣出，有一於此，其犯罪即為完
    成。本件被告坦承上開販賣犯行，然該毒品係共犯許張城、
    「阿草」自大陸地區取得後夾藏於腳踏板中，致被告無法供
    陳愷他命購入價格，即無從查悉其販賣愷他命之實際利得與
    價差，惟販賣毒品係違法行為，非可公然為之，亦無公定之
    價格，不論任何包裝，均可任意分裝增減分量，而每次賣出
    之價量，亦可能隨時依雙方間之關係深淺、資力、需求量及
    對行情之認知、來源是否充裕、查緝是否嚴緊，購買者被查
    獲時供述購買對象之可能性風險之評估等異其標準，並機動
    調整，非可一概而論，販賣之人從價差或量差中牟利方式雖
    異，其意圖營利之非法販賣行為則一，是除非別有事證，足
    認係按同一價量委買、轉售或無償贈與，確未牟利外，尚難
    執此遽認非法販賣之證據有所未足，致使知過坦承者難辭重
    典，飾詞否認者反得僥倖，而失情理之平。再參酌第三級毒
    品愷他命，取得不易，且此等交易為政府懸為嚴予取締之犯
    罪，苟無利可圖，應無甘冒被查緝法辦重刑之危險，平白無
    端義務為該買賣毒品工作，是本件共犯「阿草」及許張城取
    得之成本必較售出之價格低廉，其二人與被告有從中賺取買
    賣差價牟利之意圖，應屬合理之認定。是本件被告與「阿草
    」及許張城先後2 次共同販賣第三級毒品愷他命，必有甚為
    可觀之差價利益，否則當無甘冒重典處罰之危險，予以出售
    之理，足見被告本件販賣第三級毒品愷他命2 次之行為，其
    主觀上有販賣營利之意圖，至堪認定。
六、綜上，本件事證已臻明確，被告犯行均堪認定。
七、論罪科刑之法律適用：
（一）被告行為後，毒品危害防制條例第4 條、第17條業於98年
      5 月20日修正公布，並於同年月22日起施行（司法院98年
      6 月29日院台廳刑一字第0980014643號函意旨參照）。本
      件被告上開運輸、販賣第三級毒品愷他命行為後，同條例
      第4 條第3 項運輸、販賣第三級毒品罪之法定刑罰金部分
      固有修正提高，然既修正及增設同條例第17條第1 項、第
      2 項減刑事由，被告就上開犯行供出毒品來源，並因而查
      獲其他共犯，且於檢察官偵查及本院審理中均自白犯行，
      經綜合比較修正前後之規定，以整體適用新法對被告較為
      有利，故應適用前開修正後之規定。
（二）毒品危害防制條例所稱「運輸」毒品行為，係指本於運輸
      之意思由甲地運到乙地之行為，包括國際間及國內一切載
      運與輸送毒品之情形而言，倘有此載運與輸送意圖者，一
      有搬運輸送之行為，犯罪即已成立，非以運抵目的地為完
      成犯罪之要件，亦不以兩地間毒品直接搬運輸送移轉存置
      於特定地點為限，其以迂迴、輾轉方法，利用不相同之運
      輸工具、方法，將特定之毒品移轉運送至終極目的地者，
      其各階段之運送行為，均不失為「運輸」行為之一種。至
      販賣，兼指買賣而言，不以販入之後復行賣出為構成要件
      ，祇須以營利為目的將毒品販入或賣出，有一於此，其犯
      罪即為成立。而運輸毒品按其性質或結果，並非當然含有
      販賣之成分，難謂其間有低度行為與高度行為之吸收關係
      ，故運輸與販賣毒品兩者，應屬數個獨立之行為（最高法
      院98年度台上字第2108號判決意旨參照）。再按愷他命係
      毒品危害防制條例第2 條第2 項第3 款所規定之第三級毒
      品，且係行政院依懲治走私條例第2 條第4 項公告之「管
      制物品及其數額」甲項第4 款所列之管制進出口物品。又
      自大陸地區私運物品進入臺灣者，以私運物品進口論，懲
      治走私條例第12條亦有規定。核被告就事實欄一（一）前
      段、（二）前段及（三）所為，與共犯許張城、自稱「阿
      草」之成年人士共同自中國大陸私運管制進口之物品愷他
      命進入臺灣，均係犯修正後毒品危害防制條例第4 條第3
      項之運輸第三級毒品罪、懲治走私條例第2 條第1 項之私
      運管制物品進口罪。就事實欄一（一）後段、（二）後段
      所為，與共犯許張城、自稱「阿草」之成年人士共同販賣
      、銷售管制進口之物品愷他命，均係犯修正後毒品危害防
      制條例第4 條第3 項之販賣第三級毒品罪、懲治走私條例
      第3 條第1 項之銷售走私物品罪。被告與許張城及「阿草
      」，就上開犯行間，均有犯意聯絡及行為分擔，均為共同
      正犯。被告利用不知情之網咖店員葉馨惠提供收件人姓名
      、住址、聯絡電話，不知情之上豪報關行、彪達快遞公司
      運輸進口，及由不知情之店員劉仕婷、張晴軒簽收包裹，
      所為前揭運輸、私運第三級毒品至臺灣地區之犯行，為間
      接正犯。再被告就事實欄一（一）前段、（二）前段及（
      三）部分，以一共同運輸第三級毒品行為，各均觸犯前揭
      運輸第三級毒品罪及私運管制物品進口罪2 罪名；另就事
      實欄一（一）後段、（二）後段，以一共同販賣第三級毒
      品行為，各均觸犯前揭販賣第三級毒品罪及銷售走私物品
      罪2 罪名，均為想像競合犯，應依刑法第55條規定，就事
      實欄一（一）前段、（二）前段及（三）部分，均從一重
      之修正後毒品危害防制條例第4 條第3 項運輸第三級毒品
      罪論處，共3 罪；另就事實欄一（一）後段、（二）後段
      ，均從一重之修正後毒品危害防制條例第4 條第3 項販賣
      第三級毒品罪論處，共2 罪。起訴書雖未援引懲治走私條
      例第3 條第1 項銷售走私物品罪，惟犯罪事實已敘及被告
      售賣私運進口之愷他命，且此部分與販賣第三級毒品罪間
      ，具有想像競合犯之裁判上一罪關係，自為起訴效力所及
      ，基於審判不可分原則，本院自應加以審究。
（三）再本件被告於偵、審中自始對上揭犯行均自白不諱，並供
      出共犯許張城，雖共犯許張城未到案且業經檢察署通緝中
      ，此有98年8 月20日乙○堂偵宙緝字第3601號通緝書可參
      ，惟依卷附通聯記錄顯示，98年3 月4 日晚間11時12分，
      被告以其所有門號0000000000號行動電話傳送簡訊至共犯
      許張城所有門號0000000000號行動電話，傳送簡訊內容為
      「葉馨惠、Ｚ000000000、電話：0000000000、住址：桃園
      縣龜山鄉○○○路34巷14弄27號1 樓」，此有通聯記錄、
      手機簡訊翻拍照片、門號0000000000號申請登記人資料、
      許張城個人戶籍及相片影像資料查詢結果可稽（見偵查卷
      第233 、235 、153 、248 、47-48 頁），已見共犯許張
      城參與本件運毒計畫甚深，且依卷附之法務部入出境資訊
      連結作業所示，共犯許張城確於98年2 月26日出境，核與
      被告陳述於同年3 月1 日出境至大陸深圳地區旅遊，並與
      共犯許張城一同謀議運毒計畫時間相符，嗣許張城於同年
      3 月5 日入境臺灣，與事實欄一（一）所示被告於同年月
      5 日領取包裹後，與共犯許張城見面，並依其指示安排將
      包裹內夾藏之愷他命交付買家，收取價金21萬元後當面交
      付予許張城相合一致，足認被告犯上開運輸及販賣第三級
      毒品罪，供出毒品來源，因而查獲共犯許張城至明，是就
      被告所犯前揭5 罪，爰依修正後毒品危害防制條例第17條
      第1 項規定均予減輕其刑，並均依同條第2 項規定再各遞
      減輕其刑。
（四）刑法第62條所謂自首，係指犯人在其犯罪未發覺前，向該
      管公務員承認犯罪，而接受裁判而言。所謂發覺，固非以
      有偵查犯罪職權之機關或人員確知其犯罪無誤為必要，祇
      須有確切之根據，對其發生嫌疑，將之列為偵查之對象，
      即得謂為已發覺（98年度台上字第4975號判決參照）。依
      證人即查獲員警丙○○於本院審理中證稱：將夾藏毒品包
      裹載送至網咖前，曾請貨運行以相同之收貨人姓名、地址
      、電話清查以前有無相同送貨情形，當時就取得龍勝國際
      有限公司貨運單2 張（按即偵查卷一第57、58頁），當時
      懷疑除當天現場查獲外，已有2 次送貨成功，應該是同一
      人寄送貨物，因為前2 次與第3 次收貨人姓名、住址、電
      話都一樣，當時有將2 張送貨單交給製作筆錄之員警等語
      （見本院卷第67頁），是就事實欄一（一）前段、（二）
      前段部分，員警對於被告之上開犯行，已有送貨單之確切
      根據，對於被告另涉有運輸、走私第三級毒品愷他命2 次
      之犯嫌，而將之列為偵查對象無疑，自難認就此2 次犯行
      有自首之適用。惟就事實欄一（一）後段、（二）後段部
      分，依當時員警掌握之證據，尚無法推認被告有販賣、銷
      售走私進口之第三級毒品之犯行，顯然在製作警詢筆錄時
      ，員警尚不知被告另涉嫌販賣、銷售走私進口之第三級毒
      品，則被告於第1 次警詢中即供認第1 次、第2 次收取夾
      藏毒品包裹，將之拆封後，並將毒品交付買家並收取販賣
      毒品價金之事實（見偵查卷一第18頁背面之第1 次警詢筆
      錄），應認被告於偵辦犯罪職權之公務員知悉前，向偵辦
      員警呂錦江承認上開犯罪事實，並願接受裁判，自屬對於
      未發覺之罪自首而受裁判，符合自首規定，爰依刑法第62
      條前段規定，就事實欄一（一）後段、（二）後段販賣第
      三級毒品罪部分，再遞減輕其刑。被告所犯上開5 罪，犯
      意各別，行為互殊，應予分論併罰。爰審酌被告未曾受有
      期徒刑以上刑之宣告，此有臺灣高等法院被告前案紀錄表
      在卷可憑，素行尚可，因經濟壓力所迫，為貪圖代領包裹
      可得報酬之動機，兼衡被告運輸第三級毒品之數量，暨其
      國中肄業之智識程度，犯罪參與程度、並已獲得2 萬元報
      酬及犯後態度尚佳、悔意甚殷等一切情況，分別量處如主
      文所示之刑，並定其應執行刑，以示懲戒。
八、沒收部分：
（一）扣案如附表編號2 所示之第三級毒品愷他命5 小包（驗餘
      淨重3.2185公克）、編號3 所示之第三級毒品愷他命（驗
      餘淨重3861.07 公克），既屬構成犯罪行為標的之違禁物
      ，均應依刑法第38條第1 項第1 款規定，於被告所犯各該
      次罪名項下宣告沒收（最高法院96年度台上字第89號判決
      意旨參照）。又取樣化驗部分，既已驗畢用罄而滅失，自
      無庸再予宣告沒收。至於盛裝附表編號2 所示愷他命之包
      裝袋5 只，係被告自行包裝為防潮便於攜帶之用，非供被
      告犯本件共同運輸及販賣第三級毒品愷他命所用之物，與
      本案並無關聯性，自不予宣告沒收。
（二）附表編號4 、5 所示用以包裹編號3 愷他命之塑膠袋、複
      寫紙、黑色膠帶、金屬管柱（各含頭蓋2 個）、黑色條狀
      袋、自行車塑膠握把共128 組及紙箱1 個，為共犯許張城
      、「阿草」所有，係用於偽裝夾藏上開第三級毒品愷他命
      以利快遞運輸，均係供運輸毒品所用之物，均應依毒品危
      害防制條例第19條第1 項前段規定，於被告所犯該次罪名
      項下宣告沒收。扣案如附表編號一所示之門號0000000000
      號行動電話1 支（含SIM 卡1 張），係被告所有，業據被
      告供承在卷，並有遠傳通聯調閱查詢單在卷可佐（見偵查
      卷二第19頁、卷一第246 頁），係用以供被告犯本件共同
      運輸及販賣第三級毒品愷他命聯繫所用之物，應依毒品危
      害防制條例第19條第1 項前段規定，在被告所犯本件5 罪
      項下併予宣告沒收。至事實欄一（一）（二）夾藏毒品之
      紙箱共2 個，於拆封過程業已丟棄（見本院卷第9 頁背面
      ），被告另以塑膠袋2 只包裝夾藏愷他命腳踏板，則已交
      付買家，上開紙箱及塑膠袋，因未據扣案，且顯已滅失，
      殊乏確據證明尚屬存在，爰不予宣告沒收。
（三）另按毒品危害防制條例第19條第1 項固規定「犯第4 條至
      第9 條、第12條、第13條或第14條第1 項、第2 項之罪者
      ，其供犯罪所用或因犯罪所得之財物，均沒收之，如全部
      或一部不能沒收時，追徵其價額或以其財產抵償之」。但
      共同正犯之犯罪所得為新臺幣時，因係合併計算，且於全
      部或一部不能沒收時以其財產抵償之，為避免執行時發生
      重複沒收、抵償之情形，故各共同正犯之間係採連帶沒收
      主義，於裁判時僅諭知連帶沒收，不得就全體共同正犯之
      總所得，對各該共同正犯分別重複諭知沒收；此與罰金刑
      應分別諭知、分別執行者不同（最高法院95年度台上字第
      4975號判決參照）。就事實欄一（一）前段被告運輸第三
      級毒品愷他命，其單獨所獲得之犯罪所得2 萬元，雖未扣
      案，仍應依毒品危害防制條例第19條第1 項規定，於被告
      所犯該項罪名下宣告沒收，如全部或一部不能沒收時，以
      其財產抵償之，且因其犯罪所得為金錢，故尚無同條項所
      定追徵其價額之問題，附此敘明。另事實欄一（一）後段
      未扣案之販賣第三級毒品所得21萬元，事實欄一（二）後
      段未扣案之販賣第三級毒品所得40萬元，各應依毒品危害
      防制條例第19條第1 項規定，於被告所犯該項罪名下均宣
      告連帶沒收，如全部或一部不能沒收時，以其財產抵償之
      。另事實欄一（二）（三）共犯「阿草」及許張城應允被
      告之報酬，因被告尚未實際取得各該酬勞，自不得宣告沒
      收，併此敘明。
據上論斷，應依刑事訴訟法第299 條第1 項前段，修正後毒品危
害防制條例第4 條第3 項、第17條第1 項、第2 項，毒品危害防
制條例第19條第1 項，懲治走私條例第2 條第1 項、第3 條第1
項、第11條、第12條，刑法第2 條第1 項但書、第11條、第28條
、第55條、第62條前段、第51條第5 款、第38條第1 項第1 款，
判決如主文。
本案經檢察官施昱廷到庭執行職務。
中    華    民    國    98    年    10    月    9     日
                  刑事第一庭  審判長法  官  曾家貽
                                    法  官  俞力華
                                    法  官  張瓊華
以上正本證明與原本無異。
如不服本判決應於收受判決後10日內向本院提出上訴書狀，並應
敘述具體理由。其未敘述上訴理由者，應於上訴期間屆滿後20日
內向本院補提理由書( 均須按他造當事人之人數附繕本) 「切勿
逕送上級法院」。
                                    書記官  李宜娟
中    華    民    國    98    年    10    月    15    日
附表
1、行動電話壹支（內含門號0000000000號SIM 卡）。
2、第三級毒品愷他命伍小包（驗餘淨重參點貳壹捌伍公克）。
3、第三級毒品愷他命（驗餘淨重參仟捌佰陸拾壹點零柒公克）。
4、包裹編號3 愷他命之塑膠袋壹佰貳拾捌個、複寫紙壹佰貳拾
   捌張、黑色膠帶壹佰貳拾捌捲、金屬管柱壹佰貳拾捌個（每
   個內含塑膠頭蓋貳個）、黑色條狀袋壹佰貳拾捌個、自行車
   塑膠握把壹佰貳拾捌個。
5、裝置編號3、4之物之紙箱壹個。
附錄本案論罪科刑法條：
修正後毒品危害防制條例第4條第3項
製造、運輸、販賣第三級毒品者，處 5 年以上有期徒刑，得併
科新臺幣 7 百萬元以下罰金。
懲治走私條例第2條第1項
私運管制物品進口、出口逾公告數額者，處 7 年以下有期徒刑
，得併科新臺幣 3 百萬元以下罰金。
懲治走私條例第3條第1項
運送、銷售或藏匿前條第 1 項之走私物品者，處 5 年以下有期
徒刑、拘役或科或併科新臺幣 150 萬元以下罰金。
懲治走私條例第12條
自大陸地區私運物品進入臺灣地區，或自臺灣地區私運物品前往
大陸地區者，以私運物品進口、出口論，適用本條例規定處斷。


司法院資訊處製作；財團法人民間司法改革基金會備份。
